【裁判字號】    97,易緝,81
【裁判日期】    970623
【裁判案由】    毒品危害防制條例
【裁判全文】
臺灣臺北地方法院刑事判決              97年度易緝字第81號
    公  訴  人  臺灣臺北地方法院檢察署檢察官
    被      告  甲○○
上列被告因違反毒品危害防制條例案件，經檢察官提起公訴（九
十六年度毒偵字第三三０一號、第三三四四號），本院判決如下
：
    主    文
甲○○施用第二級毒品，處有期徒刑陸月。扣案如附表編號1.2.
4.所示之物沒收銷燬之，扣案如附表編號3.5.6.7.8.所示之物沒
收。又施用第二級毒品，處有期徒刑陸月。扣案如附表編號9.所
示之物沒收銷燬之，扣案如附表編號10.11.12.所示之物沒收。應執
行有期徒刑拾月。扣案如附表編號1.2.4.9.所示之物沒收銷燬之
。扣案如附表編號3.5.6.7.8.10.11.12.所示之物沒收。
    犯罪事實
一、甲○○前因施用毒品案件，經本院以九十二年度毒聲字第一
    六九號裁定觀察勒戒後，認無繼續施用毒品之傾向，於民國
    九十二年二月十二日執行完畢出所，並經檢察官於同年月十
    四日以九十二年度毒偵字第一九三號為不起訴處分確定；又
    於九十六年間因施用毒品案件，經本院以九十六年度易字第
    二五五五號判處有期徒刑四月確定，甲○○未依期到案執行
    ，經檢察官發佈通緝，於九十七年五月三十日緝獲，並易科
    罰金執行完畢（尚不構成累犯）。詎猶不知悔改，基於施用
    第二級毒品甲基安非他命（下稱甲基安非他命）之各別犯意
    ，分別於(1)九十六年十月十九日下午某時，及(2)同年月二十
    四日上午某時，均在其臺北縣新店市○○街十七巷二十七號
    住處，以將甲基安非他命置入吸食器中，再以火燒烤吸其煙
    霧之方式，施用甲基安非他命各一次，嗣為警分別於同年月
    十九日下午四時五十分許、同年月二十四日上午十一時三十
    分許，在其上揭住處為警查獲，經警採集其尿液送驗後，均
    呈現甲基安非他命類陽性反應，並分別扣得如附表所示之物
    ，始知上情。
二、案經臺北縣政府警察局新店分局、臺北市政府警察局大安分
    局移送臺灣臺北地方法院檢察署檢察官偵查起訴。
    理    由
一、證據之認定：
    上開犯罪事實，有被告於前述時地為警查獲，經警採集其尿
    液送驗後發現有甲基安非他命類代謝物陽性反應之濫用藥物
    檢驗報告二紙足憑（毒偵卷第三三０一號第八十七頁、本院
    九十六年度易字第三三七七號卷參照），並有被告為警查獲
    時扣得如附表所示之物足憑，而扣案如附表編號1.2.9.所示
    之物，經檢驗後驗出甲基安非他命成分無訛，此有臺灣檢驗
    科技股份有限公司九十六年十一月六日出具之毒品鑑定書二
    紙及內政部警政署刑事警察局九十六年十二月三日出具之鑑
    定書一紙附卷可稽（毒偵卷第三三０一號第七十九頁、本院
    九十六年度易字第三三七七號卷、九十七年度易緝字第八一
    號卷參照），且被告亦對上開犯罪事實於本院九十七年五月
    三十日訊問時、同年六月十六日審理時均供承不諱（本院前
    開期日訊問筆錄、審判筆錄參照），是依上述補強證據已足
    資擔保被告於本院審理中所為之上開任意性自白具有相當程
    度之真實性，而得使本院確信被告前述自白之犯罪事實確屬
    真實，參照刑事訴訟法第一百五十六條第一項、第二項規定
    ，本院自得依被告前述自白及各該補強證據認定被告確有為
    前述施用甲基安非他命之犯行。從而，本件事證明確，被告
    犯行亦堪以認定。
二、論罪科刑之法律適用：
  (一)核被告所為，均係犯毒品危害防制條例第十條第二項之施用
    第二級毒品之罪（共二罪）。被告施用甲基安非他命前後持
    有甲基安非他命之行為為其施用甲基安非他命之高度行為所
    吸收，不另論以持有甲基安非他命罪。被告所犯二次施用毒
    品犯行，犯意各別，應予分論並罰。
  (二)爰審酌被告前已因施用毒品，受有觀察勒戒之保安處分，仍
    為本件犯罪，顯見其未因前所受保安處分而決心改過暨其智
    識程度、品行、犯後尚能坦承犯行犯後態度良好等一切情狀
    ，對被告量處如主文所示之刑，並定其應執行之刑。
  (三)沒收部分：
  1.扣案如附表編號1.2.9.所示之物，經鑑驗結果均確含甲基安
    非他命成分無誤，已如前述，應依毒品危害防制條例第十八
    條第一項前段規定沒收銷燬之。
  2.扣案如附表編號4.所示之甲基安非他命殘渣袋（毒品量微無
    法磅秤），因該毒品殘渣無法與袋身完全剝離分開，應認該
    殘渣袋本身即屬違禁物，不問屬於犯人與否，均應依依毒品
    危害防制條例第十八條第一項前段之規定宣告沒收銷燬之；
  3.扣案如附表編號3.6.8.10.所示之物，屬被告所有，且為供其
    吸食甲基安非他命所用之物，業據被告供承在卷，惟非專供
    施用毒品之用，業據被告供明在卷，爰依刑法第三十八條第
    一項第二款、第三項規定宣告沒收。
  4.扣案如附表編號5.7.11.12.所示之物，被告於本院審理時雖表
    示並非為其所有，係其女友唐秀娟所有，然被告於警詢已明
    白表示上開之物均為其所有（九十六年度毒偵字第三三０一
    號偵查卷第十六頁調查筆錄、九十六年度毒偵字第三三四四
    號偵查卷第十三頁調查筆錄參照），且被告前後二次被查獲
    時均扣得大量分裝袋及電子磅秤，足認為供其施用毒品預備
    所用之物，爰依刑法第三十八條第一項第二款、第三項規定
    宣告沒收。
據上論斷，應依刑事訴訟法第二百八十四條之一、第二百九十九
條第一項前段，毒品危害防制條例第十條第二項、第十八條第一
項前段，刑法第十一條前段、第三十八條第一項第二款、第五十
一條第五款、第九款、第十款，判決如主文。
本案經檢察官呂俊儒到庭執行職務。
中    華    民    國    97    年    6     月    23    日
                    刑事第九庭法  官  葉珊谷
以上正本證明與原本無異
如不服本判決應於送達後10日內向本院提出上訴狀
中    華    民    國    97    年    6     月    23    日
                              書記官  顏淑華
附表：
┌──┬──────┬─────┬──────────┐
│編號│物 品 名 稱 │數     量 │扣押物品清單編號    │
│    │            │          │                    │
├──┼──────┼─────┼──────────┤
│ 1. │甲基安非他命│驗餘毛重  │臺北地檢署九十六年度│
│    │            │3.56公克  │紅保管字第０九九五號│
│    │            │          │編號1.              │
├──┼──────┼─────┼──────────┤
│ 2. │甲基安非他命│驗餘毛重  │臺北地檢署九十六年度│
│    │            │0.232公克 │紅保管字第０九九六號│
│    │            │          │編號1.              │
├──┼──────┼─────┼──────────┤
│ 3. │吸食器      │2組       │臺北地檢署九十六年度│
│    │            │          │綠保管字第三五八七號│
│    │            │          │編號1.              │
├──┼──────┼─────┼──────────┤
│ 4. │甲基安非他命│3個       │同上編號2.          │
│    │殘渣袋      │          │                    │
├──┼──────┼─────┼──────────┤
│ 5. │分裝袋      │177個     │同上編號3.          │
├──┼──────┼─────┼──────────┤
│ 6. │分裝杓      │4支       │同上編號4.          │
├──┼──────┼─────┼──────────┤
│ 7. │電子磅秤    │1臺       │同上編號5.          │
├──┼──────┼─────┼──────────┤
│ 8. │吸食器      │1組       │臺北地檢署九十六年度│
│    │            │          │綠保管字第三五八八號│
│    │            │          │編號1.              │
├──┼──────┼─────┼──────────┤
│ 9. │甲基安非他命│驗餘淨重  │臺北地檢署九十七年度│
│    │            │13.31公克 │紅保管字第二號編號1.│
│    │            │          │                    │
├──┼──────┼─────┼──────────┤
│ 10. │吸食器      │2組       │臺北地檢署九十六年度│
│    │            │          │藍保管字第三一０一號│
│    │            │          │編號1.              │
├──┼──────┼─────┼──────────┤
│ 11. │分裝袋      │120個     │同上編號2.          │
├──┼──────┼─────┼──────────┤
│ 12. │電子磅秤    │1臺       │同上編號3.          │
└──┴──────┴─────┴──────────┘
附錄本案論罪科刑法條全文：
毒品危害防制條例第十條：
施用第一級毒品者，處六月以上五年以下有期徒刑。
施用第二級毒品者，處三年以下有期徒刑。


司法院資訊處製作；財團法人民間司法改革基金會備份。
